臺灣臺中地方法院刑事判決　　　　　　　96年度易字第5686號
公　訴　人　臺灣臺中地方法院檢察署檢察官
被　　　告　丙○○
　　　　　　　　　　國民
　　　　　　　　　　（
上列被告因詐欺案件，經檢察官提起公訴（九十六年度偵字第二
二二一八號），被告於本院受命法官行準備程序時，對於犯罪事
實為有罪之陳述，經本院合議庭裁定由受命法官獨任適用簡式審
判程序，判決如下：
    主    文
丙○○共同意圖為自己不法之所有，以詐術使人將本人之物交付
，未遂，處有期徒刑陸月，如易科罰金，以新臺幣壹仟元折算壹
日。扣案行動電話壹支（含0000000000號門號SIM卡壹張），沒
收。
    犯罪事實及理由
一、犯罪事實：
    緣丙○○與蔡東榮（經檢察官另行分案偵查中）為友，丙○
    ○透過蔡東榮之介紹，得知可透過提供自己之銀行帳戶供他
    人使用而獲利，丙○○雖可預見一般收購他人金融帳戶使用
    之行徑，常與財產犯罪有密切關聯，亦可預見蔡東榮利用其
    帳戶之目的係為掩飾不法犯行，避免有偵查犯罪權限之執法
    人員循線查緝，以確保犯罪所得之不法利益，並掩人耳目，
    竟仍以縱有人以其金融帳戶作為詐欺取財之犯罪工具，亦不
    違背其本意之犯意，先於民國九十六年九月十日前往華南商
    業銀行水湳分行開戶後，以新臺幣（下同）三千元之代價將
    存摺及提款卡交給蔡東榮及其有合作關係之詐欺集團成員。
    嗣該詐欺集團成員中自稱「王偉明」之成年男子即於九十六
    年九月十四日以電話向甲○○訛稱：「你的帳戶有可能被人
    盜領，可代為保管帳戶內之款項」云云，致甲○○陷於錯誤
    ，而依詐欺集團成員之指示，先後四次匯款一百三十萬元、
    一百五十萬元、二十萬元及十五萬元之現金至該詐欺集團成
    員指定之帳戶。（其中甲○○於九十六年九月十七日所匯出
    之一百五十萬元，係匯入丙○○之上開帳戶內。）而丙○○
    則於九十六年九月十五日晚間應蔡東榮之邀約，到蔡東榮位
    在臺中市○○路一帶之住處與其他詐欺集團成員見面後，同
    意為詐欺集團成員前往銀行領款（即擔任俗稱「車手」角色
    之任務），嗣丙○○即與蔡東榮等人共同基於意圖為自己不
    法所有之犯意聯絡，先由詐欺集團成員並安排丙○○於同年
    月十六日居住在臺中市之某汽車旅館內，並於翌日（九月十
    七日）上午七時四十分許，由三名身份不詳之詐欺集團成員
    駕駛不詳車號之自小客車於臺中市○○路旁之某便利商店外
    搭載丙○○，並於同日上午十一時三十分許，詐欺集團成員
    得悉甲○○已將一百五十萬元之款項匯入丙○○之上開帳戶
    後，即命丙○○至臺中市○○區○○路四段八十一號之「華
    南商業銀行」（下稱華南銀行），臨櫃提領其上開帳戶內之
    由甲○○匯入之款項一百五十萬元，並提供內含門號0000-0
    00000號之SIM卡一張之行動電話予丙○○，俾便聯絡交款事
    宜。經銀行行員薛甄宜於照會匯款人甲○○後發覺有異，乃
    拖延付款時間並通知警方到場，當場在丙○○身上查獲其上
    開銀行存摺、印章各一份及行動電話一支（含門號
    0000-000000號之SIM卡一張）。
二、前開犯罪事實，有下列證據可證：
  (一)被告丙○○於警詢時之自白，及於偵訊中、本院準備程序及
    審理時為認罪之陳述。
  (二)被害人甲○○於警詢之指訴。
  (三)被告丙○○上開華南商業銀行水湳分行存摺封面影本、內頁
    影本、交易明細查詢資料、被告填具之華南商業銀行存摺類
    存款取款憑條影本、被害人甲○○匯出款項之合作金庫銀行
    存款憑條影本四張、臺北縣政府警察局汐止分局汐止派出所
    受理刑事案件報案三聯單影本。
三、本件被告丙○○受蔡東榮等人所組成之詐騙集團之邀，從事
    提領詐騙所得贓款之工作，其對於該集團成員係從事上開詐
    欺行為應有所知悉及認許，被告縱先前僅係販賣帳戶，並非
    事先便已存在共同參與詐欺取財犯罪之決意，然於其受指示
    提領款項之行為當中亦已進一步形成共同詐欺取財之決意無
    疑。況且，被告丙○○確有前往銀行提款而參與犯罪構成要
    件之行為，自與蔡東榮及自稱「王偉明」之人等有犯意聯絡
    及行為分擔，應成立共同正犯。至被害人甲○○雖分四次匯
    款，惟係遭詐欺取財行為後之接續匯款動作，故被告丙○○
    此部分僅依刑法第二十八條、第三百三十九條第一項之規定
    ，成立一個共同詐欺取財罪，併予敘明。又被告丙○○僅著
    手於提領款項之犯行，然因尚未能順利將款項提出即遭上開
    華南銀行行員薛甄宜於照會匯款人甲○○後發覺有異而通知
    警方到場查獲，其行為乃未遂犯，應依刑法第二十五條之規
    定，減輕其刑。爰審酌被告犯罪之動機、手段，斟酌其犯後
    終能坦認犯行，以及就本件並未能順利領得款項等一切情狀
    ，量處如主文所示之刑，並諭知易科罰金之折算標準，以示
    懲儆。
四、扣案行動電話一支（含0000000000號門號SIM卡壹張）為詐
    欺集團成員提供與被告丙○○，用供提領款項後交款聯絡使
    用一節，業據被告供承在卷，爰依刑法第三十八條第一項第
    二款之規定，為沒收宣告之諭知。另扣案華南商業銀行存款
    取款憑條僅屬被告提領款項時所填載，難認係被告所有供犯
    罪所用之物品，爰不另為沒收宣告之諭知。
五、依刑事訴訟法第二百七十三條之一第一項、第二百九十九條
    第一項前段、第三百十條之二、第四百五十四條第一項，刑
    法第二十八條、第三百三十九條第一項、第二十五條、第四
    十一條第一項前段，刑法施行法第一條之一，判決如主文。
本案經檢察官乙○○到庭執行職務。
中　　華　　民　　國　　96　　年　　12　　月　　11　　日
                  刑事第四庭    法  官  林學晴
上正本證明與原本無異。
如不服本判決，應於收受送達後10日內向本院提出上訴書狀（應
敘述具體理由並附繕本）。
上訴書狀如未敘述理由，應於上訴期間屆滿後20日內補提理由書
於本院。
                                書記官  賴淵瀛
中　　華　　民　　國　　96　　年　　12　　月　　11　　日
附錄論罪科刑法條
 中華民國刑法第339條
（普通詐欺罪）
意圖為自己或第三人不法之所有，以詐術使人將本人或第三人之物交付者
，處 5 年以下有期徒刑、拘役或科或併科 1 千元以下罰金。
以前項方法得財產上不法之利益或使第三人得之者，亦同。
前二項之未遂犯罰之。
